【裁判字號】    95,台抗,523
【裁判日期】    951207
【裁判案由】    偽造文書聲請再審
【裁判全文】
最高法院刑事裁定              九十五年度台抗字第五二三號
抗  告  人  甲○○
上列抗告人因偽造文書案件，不服台灣高等法院台南分院中華民
國九十五年九月二十一日駁回聲請再審之裁定（九十五年度聲再
字第八０號），提起抗告，本院裁定如下：
    主  文
抗告駁回。
    理  由
本件抗告人即受判決人甲○○聲請再審意旨略以，告訴人鄭銘基
於民國八十一年間與萬通商業銀行貸款時簽有授信約定書，此約
定書於原審固有提出，惟竟漏未審酌其內容。又告訴人鄭銘基確
有告知印鑑遺失而授權抗告人辦理變更印鑑一事；且抗告人並非
貸款本人，若非抗告人持有上開授信約定書第十二條所約定之擔
保物收據或保管證或立約人留存印鑑，上開銀行行員何能准抗告
人辦理變更印鑑及換單手續？萬通銀行行員李郁銜之證詞係記憶
錯誤所致。再原判決認定重行借款時間時，抗告人尚未提出000-
000-0000000-0 燦光公司公款帳戶存摺明細、及000-000-000000
0-0 抗告人私人帳戶存摺明細兩項確實新證據，致原審未能審酌
而有違誤。暨告訴人已因侵占罪嫌經檢察官另案提起公訴，由台
灣台南地方法院以九十五年度易字第七九四號侵占案件審理，該
法院於九十五年七月十七日傳喚抗告人作證之審理筆錄，亦為漏
未審酌之新證據。爰依刑事訴訟法第四百二十條第一項第六款之
規定聲請再審等情。
原裁定則以，經查本件原確定判決係以告訴人之供述證據及所提
出之事證，認定告訴人於八十四年間已自抗告人處將其印鑑章取
回，且向抗告人表明不再同意換單展期借款，然抗告人卻於八十
五年間，未經告訴人同意，謊稱告訴人遺失印鑑，委其向萬通銀
行辦理變更印鑑手續，而逕以偽造之告訴人「鄭銘基」印鑑向萬
通銀行辦理印鑑變更及換單借款、簽立授信約定書等行為等情。
則抗告人於聲請再審理由狀所提出之授信約定書，即為原確定判
決業已審酌之偽造鄭銘基署押及印文如該判決「附表編號02」所
示之授信約定書之事證；且該授信約定書已經原判決認定為抗告
人所偽造者，並無合法授權簽訂之情事，故該授信約定書及其內
容均難謂係未經原法院審酌之新證據。又告訴人先前於八十三年
七月二十七日、八十三年七月二十九日及八十三年八月二十二日
之借款，是否歸還抗告人以償還萬通銀行之七百萬元債務，亦與
本件抗告人於八十五、六年間偽造文書以貸款之事實無關；是抗
告人提出原已存在而為抗告人所明知之0000-0000000-0燦光公司
公款帳戶存摺明細、及000-000-0000000-0 抗告人帳戶存摺明細
兩項證據，非具有「嶄新性」，亦不足以動搖原確定判決，亦難
認為係「確實之新證據」，而得執為聲請再審之理由。再者，抗
告人與告訴人對於繳納借款之利息來源有無涉及侵占或其他不法
行為，亦與本件抗告人偽造文書之犯行無涉，是抗告人主張之上
述另案傳證之抗告人筆錄，尤難認為符合再審事由之新證據。因
認抗告人聲請再審之理由，均與刑事訴訟法第四百二十條第一項
第六款所規定「發現確實新證據」之要件不合，其聲請再審為無
理由，予以裁定駁回。經核於法尚無不合。本件抗告人抗告意旨
猶執前詞，任意指摘原裁定不當，非有理由，應予駁回。
據上論結，應依刑事訴訟法第四百十二條，裁定如主文。
中    華    民    國  九十五  年   十二   月    七    日
                      最高法院刑事第四庭
                          審判長法官  吳  雄  銘
                                法官  池  啟  明
                                法官  郭  毓  洲
                                法官  韓  金  秀
                                法官  黃  梅  月
      本件正本證明與原本無異
                                      書  記  官
中    華    民    國  九十五  年   十二   月   十一   日
                                                      Ｅ


司法院資訊處製作；財團法人民間司法改革基金會備份。
